臺灣臺北地方法院民事裁定　　　　　　96年度抗字第67號
抗　告　人　裕豐行股份有限公司
法定代理人　甲○○
非訟代理人　丙○○
相　對　人　乙○○
　　　　　　　　　　　　4號
非訟代理人　陳素雯律師
複代理人　　蘇信誠律師
上列當事人間選派檢查人事件，抗告人對於中華民國95年12月25
日本院95年度司字第946號裁定提起抗告，本院裁定如下：
　　主  文
抗告駁回。
抗告程序費用新台幣壹仟元由抗告人負擔。
　　理  由
一、抗告意旨略以：相對人未對抗告人提出查閱帳目之聲請，且
    抗告人並無任何異常資金異動或盜賣公司資產之行為，相對
    人自不得聲請選派檢查人，又原裁定未說明檢查之範圍及年
    度，將使檢查程序延宕，對抗告人實非公允云云。
二、按繼續1年以上，持有已發行股份總數3%以上之股東，得聲
    請法院選派檢查人，檢查公司業務帳目及財產情形，公司法
    第245條定有明文。而該段所定聲請選派檢查人之規定，除
    具備繼續1年以上持有已發行股份總數3％以上之股東之要件
    外，別無其他資格之限制（最高法院86年度台抗字第108號
    裁定參照）。查本件相對人具有抗告人之股東身分，且繼續
    1 年以上持有抗告人發行股份總數3％以上之事實，為抗告
    人所不爭執，並有相對人提出之股東名簿影本在卷足憑，依
    上開規定，相對人已符合聲請法院選派檢查人之條件，是相
    對人依前揭規定聲請法院選派檢查人，即有理由，抗告人雖
    辯稱：相對人未對抗告人提出查閱帳目之聲請，且抗告人並
    無任何異常資金異動或盜賣公司資產之行為云云，然此抗辯
    並不妨礙相對人基於股東身分提出本件聲請，抗告人前開所
    辯自非可採。又抗告人辯稱：原裁定未載明檢查業務帳目範
    圍及年度云云，惟查公司法第245條規定檢查人之檢查範圍
    為「公司業務帳目及財產情形」，並未限制檢查之範圍，且
    檢查人之權限僅在將其檢查之結果報告選任機關之法院，而
    檢查之範圍，事涉專業，應由檢查人依實際檢查情形之必要
    性，本諸專業之確信，在法院之監督下，自行裁量為之，自
    不應由法院預先設限，若檢查人有違法或濫權情形，抗告人
    亦得另謀救濟。是抗告人此部分所辯，亦無理由。
三、綜前所述，原裁定選派吳明儀會計師為抗告人之檢查人，檢
    查抗告人之公司業務帳目及財產情形，核無不合。從而，抗
    告意旨指摘原裁定不當，求予廢棄，為無理由，應予駁回。
四、據上論結，本件抗告為無理由。依非訟事件法第第21條第2
    項、第24條第1項、第46條，民事訴訟法第495條之1第1項、
    第449條第1項、第78條，裁定如主文。
中　　華　　民　　國　　96　　年　　2　　月　　27　　日
              民事第六庭    審判長法　官　 李昆曄
                                  法  官   蕭清清
                                  法  官   郭美杏
以上正本係照原本作成
如不服本裁定，僅得於收受本裁定正本送達後10日內，以適用法
規顯有錯誤為理由，向本院提出再抗告狀，（須附繕本一份及繳
納再抗告裁判費新台幣1,000元），經本院許可後始可再抗告。
中　　華　　民　　國　　96　　年　　3 　　月　　2 　　日
                                  書記官   潘惠梅
